【裁判字號】    92,訴,1973
【裁判日期】    920930
【裁判案由】    毒品危害防制條例
【裁判全文】
臺灣高雄地方法院刑事判決                        九十二年度訴字第一九七三號
    公  訴  人  臺灣高雄地方法院檢察署檢察官
    被      告  甲○○
右列被告因違反毒品危害防制條例案件，經檢察官提起公訴（九十二年度毒偵字第三
０八八、三三七三號），由本院合議庭裁定由受命法官獨任改依簡式審判程序審理後
，本院判決如左：
    主  文
甲○○連續施用第一級毒品，累犯，處有期徒刑捌月。扣案之海洛因壹包（驗後淨重
零點零肆公克）沒收銷燬之。
    事  實
一、甲○○曾於民國八十六年間因違反肅清煙毒條例案件經本院判處有期徒刑三年一
    月確定，甫於八十九年五月十二日縮刑假釋期滿執行完畢。
二、甲○○前因施用毒品案件，曾經臺灣高雄地方法院檢察署檢察官聲請本院以八十
    九年度毒聲字第三六九六號裁定送觀察、勒戒後，因認有繼續施用傾向，再經本
    院以八十九年度毒聲字第四二二七號裁定令入戒治處所施以強制戒治，而由臺灣
    高雄地方法院檢察署檢察官於戒治期滿後之九十年十一月五日以九十年度戒毒偵
    字第一一八三號不起訴處分確定。復再因施用毒品案件，經本院以九十一年度毒
    聲字第二六三０號裁定送強制戒治及由臺灣高雄地方法院檢察署檢察官以九十一
    年度毒偵字第九二號起訴，經本院以九十一年度訴字第一四一八號判決判處有期
    徒刑八月確定。甲○○竟仍不思戒除毒癮，基於施用第一級毒品海洛因之概括犯
    意，自九十二年四月間某日起至九十二年五月十四日十七時四十分止，平均每隔
    數日施用一次之頻率，連續在其住處高雄市○○區○○里○○路三一號，以針筒
    注射方式施用第一級毒品海洛因多次。分別於(一)九十二年四月二十五日至臺灣高
    雄地方法院檢察署觀護人室接受定期採尿，經將其尿液送檢後發現。(二)九十二年
    五月十四日十七時四十分許，在高雄市小港區○○○路五十二號前，為警出示強
    制採驗尿液單，予以盤查後查獲，並當場扣得第一級毒品海洛因一包（驗後淨重
    ０．０四公克）。
二、案經臺灣高雄地方法院檢察署執行科簽分及高雄市政府警察局小港分局移送台灣
    高雄地方法院檢察署檢察官偵查起訴。
    理  由
一、右揭犯罪事實，業經被告甲○○於警訊及審判中坦承不諱，被告二次排放之尿液
    經送驗結果確均呈嗎啡陽性反應，此有長榮大學九十二年五月七日確認報告、臺
    灣檢驗科技股份有限公司九十二年五月十二日尿液檢驗報告、高雄醫學大學附設
    中和紀念醫院九十二年八月二十五日編號0000-000號檢驗報告分別在92毒偵3373
    號卷第四頁、第六頁及本院卷可稽，而扣案之毒品經送驗結果確含有第一級毒品
    海洛因成分，此有法務部調查局九十二年七月三十日調科壹字第220015644號鑑
    定通知書在本院卷可按，足見其所稱於前揭時、地施用海洛因之自白，應與事實
    相符而堪採信。又被告前因施用毒品案件，曾經觀察、勒戒後，因認有繼續施用
    傾向，經本院以八十九年度毒聲字第四二二七號裁定令入戒治處所施以強制戒治
    ，而由臺灣高雄地方法院檢察署檢察官於戒治期滿後之九十年十一月五日以九十
    年度戒毒偵字第一一八三號不起訴處分確定。復再因施用毒品案件，經法院以九
    十一年度毒聲字第二六三０號裁定送強制戒治及由臺灣高雄地方法院檢察署檢察
    官以九十一年度毒偵字第九二號起訴，經本院以九十一年度訴字第一四一八號判
    決判處有期徒刑八月確定，有臺灣高等法院被告全國前案紀錄表及臺灣高雄地方
    法院檢察署刑案資料查註紀錄表各一份在卷足參，本件事證明確，應予依法論科
    。
二、查海洛因為毒品危害防制條例第二條第二項第一款明定之第一級毒品，本件被告
    甲○○前因施用毒品，經強制戒治期滿，由檢察官為不起訴處分確定後，再因施
    用毒品，經本院刑事判決確定後，五年內再犯本件犯行，核其所為係犯毒品危害
    防制條例第十條第一項之施用第一級毒品罪，被告持有第一級毒品之行為已為其
    施用之高度行為所吸收，不另論罪。又其多次施用毒品行為均時間密接，手法相
    同，顯係基於概括犯意為之，應依連續犯規定論以一罪，並加重其刑。又被告曾
    於八十六年間因違反肅清煙毒條例案件經本院判處有期徒刑三年一月確定，甫於
    八十九年五月十二日縮刑假釋期滿執行完畢，有被告全國前案紀錄表可參，其於
    執行完畢後五年內再犯本件犯行，為累犯，應依刑法第四十七條之規定加重其刑
    ，其同時有二加重事由，應依刑法第七十條之規定遞加之。爰審酌被告前經戒治
    及不起訴處分，又經法院判刑，竟仍不知悔改，無堅定戒癮之意志，惟其行為尚
    未危害他人及其犯後坦承犯行，態度尚稱良好等一切情狀，量處如主文所示之刑
    。扣案之第一級毒品海洛因一包（驗後淨重０．０四公克）係含有第一級毒品海
    洛因成分，應依毒品危害防制條例第十八條第一項前段之規定，沒收銷燬之。至
    於送驗耗費之海洛因部分，既已滅失不存在，自無宣告沒收銷燬之必要，併此敘
    明。
據上論斷，應依刑事訴訟法第二百九十九條第一項前段、第二百七十三條之一第一項
，毒品危害防制條例第十條第一項、第十八條第一項前段、第二十三條第二項，刑法
第十一條、第五十六條、第四十七條，判決如主文。
本案經檢察官朱婉綺到庭執行職務
中      華      民      國    九十二    年      九      月     三十     日
                                  臺灣高雄地方法院刑事第十庭
                                      法  官    楊智守
右正本證明與原本無異。
如不服本判決，應於判決送達後十日內，向本院提出上訴狀。
                                      書記官    王美玲
中    華    民    國      九十二      年      十      月      一      日
附錄法條：
毒品危害防制條例第十條
施用第一級毒品者，處六月以上五年以下有期徒刑。
施用第二級毒品者，處三年以下有期徒刑。


司法院資訊處製作；財團法人民間司法改革基金會備份。
